# 请教陈版关于投资性房地产的问题

提问人：Monicayuan 时间：2013-12-16 23:34:24
现一公司有一块地皮正在做房地产开发，土地证已经取得，公司为了融资的需要，想要把这处正在建设的土地及在建工程做入“投资性房地产”，请教陈版，这个处理是否可行，是或否均有何依据？

回答人：chenyiwei
《企业会计准则讲解 2010 》的“投资性房地产”一章中规定：“已出租的建筑物是指企业拥有产权的、以经营租赁方式出租的建筑物，包括自行建造或开发活动完成后用于出租的建筑物以及正在建造或开发过程中将来用于出租的建筑物”；“通常情况下，对企业持有以备经营出租的空置建筑物或在建建筑物，如董事会或类似机构作出书面决议，明确表明将其用于经营租出且持有意图短期内不再发生变化的，即使尚未签定 租赁协议，也应视为投资性房地产”。因此理论上把在建建筑物作为投资性房地产是可能的。但在实际操作中要很谨慎。而且，在建的投资性房地产的公允价值可能难以取得，因此如果采用公允价值模式，则“采用公允价值模式对投资性房地产进行后续计量的企业，对于在建投资性房地产（包括企业首次取得的在建投资性房地产），如果其公允价值无法可靠确定但预期该房地产完工后的公允价值能够持续可靠取得的，应当以成本计量该在建投资性房地产，其公允价值能够可靠计量时或完工后（两者孰早），再以公允价值计量。”